# 已经电子审批的费用报销还需要将报销单打印出来进行纸质签名吗？

提问人：yangmwi1 时间：2022-08-04 16:17:43
请教各位大神：
如题：费用报销的审批流程已在OA系统完成，还需要将报销单打印出来签字吗？我们的财务总监要求我们的报销会计要在纸质报销单签字，但很多报销单连发起人都没签字。个人认为：所有的审批流程已在OA系统完成，也有不同部门审批人员的建议和署名，没有必要只要求财务人员在纸质报销单上签字。费用报销的单子太多了！@chenyiwei

回答人：chenyiwei
这个问题除了涉及内控流程的问题之外，还涉及另外一点：即你公司是否属于可以只以电子方式保存会计档案的企业。印象中可能有特殊的审批要求，建议向你公司的档案管理部门了解。